臺灣高雄地方法院刑事判決　　　　　　　　　　　　　九十年度訴字第二三九四號
　　公　訴　人　臺灣高雄地方法院檢察署檢察官
　　被　　　告　甲○○
右列被告因違反毒品危害防制條例案件，經檢察官提起公訴（九十年度毒偵字第一一
六九號、九十年度毒偵字第四六五二號），本院判決如左：
    主  文
甲○○施用第一級毒品，累犯，處有期徒刑柒月。又連續施用第二級毒品，累犯，處
有期徒刑肆月，扣案之安非他命伍包（合計驗前毛重三點零六公克，驗後毛重二點九
五公克）及含安非他命殘渣之玻璃燈泡壹個，均沒收銷燬之。又持有第一級毒品，累
犯，處有期徒刑參月，扣案之海洛因參包（合計驗後淨重二點八公克，包裝重零點九
四公克）、海洛因殘渣袋拾捌個及摻有海洛因香菸壹支，均沒收銷燬之。應執行有期
徒刑壹年，扣案之安非他命伍包（合計驗前毛重三點零六公克，驗後毛重二點九五公
克）、含安非他命殘渣之玻璃燈泡壹個，海洛因參包（合計驗後淨重二點八公克，包
裝重零點九四公克）、海洛因殘渣袋拾捌個及摻有海洛因香菸壹支，均沒收銷燬之。
    事  實
一、甲○○前因贓物案件，經本院判處有期徒刑四月確定，嗣於民國八十九年七月二
    十六日執行完畢。另因施用毒品案件，經送觀察勒戒後，認無繼續施用毒品之傾
    向，而由台灣高雄地方法院檢察署檢察官，於八十七年九月十七日，以八十七年
    度偵字第一七七四五號不起訴處分確定。又因施用毒品案件，經檢察官聲請送強
    制戒治及簡易判決處刑，於八十九年三月二十七日強制戒治期滿，並由本院高雄
    簡易庭於九十年八月二十七日，以九十年度雄簡字第一二號判處有期徒刑六月確
    定。詎甲○○仍不知警惕，復基於施用第一級毒品之故意，於八十九年十二月一
    日十五時三十分許回溯二十四小時內某時，在不詳地點，施用第一級毒品海洛因
    一次，復另行基於施用第二級毒品之概括犯意，自八十九年十一月三十日起至九
    十年二月二十八日止，在高雄縣大寮鄉○○路六十九巷其男友住處，連續施用第
    二級毒品安非他命多次，嗣先於八十九年十二月一日，在高雄縣大寮鄉○○路六
    十九巷，為警採尿送驗後而查獲，後於九十年二月二十八日十五時五十五分許，
    在高雄市○○區○○街十一號前為警當場查獲，並扣得安非他命五包及玻璃燈泡
    一個，以及甲○○以持有第一級毒品之故意，所持有之第一級毒品海洛因三包，
    及含有海洛因成分之殘渣袋十八個、摻有海洛因香菸一支。
二、案經高雄市政府警察局小港分局及高雄縣警察局林園分局報告台灣高雄地方法院
    檢察署檢察官偵查起訴。
    理  由
一、訊據被告甲○○於本院審理中固坦承有於右揭時地施用第二級毒品安非他命之犯
    行，惟矢口否認有何右揭施用第一級毒品海洛因及持有前述第一級毒品海洛因三
    包、含有海洛因成分之殘渣袋十八個及摻有海洛因香菸一支之犯行，辯稱：伊未
    施用毒品海洛因，且該扣案之安非他命五包、玻璃燈泡一個、海洛因三包、含有
    海洛因成分之殘渣袋十八個及摻有海洛因香菸一支等物，並非伊所有，而均係同
    案被告簡章晉（即簡于超）拿一包東西予伊，伊不知該包東西就是毒品云云。惟
    查，被告於八十九年十二月一日為警查獲時所採集尿液經送驗，呈嗎啡及甲基安
    非他命陽性反應，另於九十年二月二十八日所採集尿液經送驗呈甲基安非他命陽
    性反應，此分別有高雄縣政府衛生局煙毒尿液檢驗成績書及高雄市立凱旋醫院煙
    毒尿液檢驗成績書各一紙在卷可憑，復有扣案之被告所有（被告雖否認係其所有
    ，惟不足採信，詳後述）安非他命五包及玻璃燈泡一個在卷可資佐證，且該安非
    他命五包經送驗確係第二級毒品安非他命（合計驗前毛重三點零六公克，驗後毛
    重二點九五公克），玻璃燈泡一個亦呈甲基安非他命陽性反應，此有高雄醫學大
    學附設中和紀念醫院檢驗報告二紙在卷可查，是被告前述所辯，僅係事後卸責之
    詞，不足採信，其有右揭施用第一級及第二級毒品之犯行，均應堪認定。另被告
    持有第一級毒品犯行部分，前述扣案之海洛因三包、含有海洛因成分之殘渣袋十
    八個及摻有海洛因香菸一支等物（包含前揭扣案之安非他命五包及玻璃燈泡一個
    ），均係由被告自身上之胸罩內拿出後，丟棄於警備車上經員警當場查獲，此業
    據被告於警訊及偵查中均供述屬實，而該扣案物係何人所有，被告於警訊及偵查
    中均供稱係一不詳姓名、年籍綽號「賢仔」之人所寄放，嗣於本院審理中則改稱
    ：該扣案物係同案被告簡章晉拿一包東西予伊，伊不知該包東西就是毒品云云，
    是被告前後供述不一，已難採信，況上述扣案物均係由被告之胸罩此貼身之衣物
    內拿出，衡情被告豈有不知該物係何物品而任意幫人置放之理，且同案被告簡于
    超於警訊中已指稱該扣案物均係被告所有，是被告前述所辯，前後不一又違反常
    情，自不足採信，該扣案物均係被告所有而由被告非法持有之事實，應可認定，
    且前述海洛因三包經送驗確係第一級毒品海洛因（合計驗後淨重二點八公克，包
    裝重零點九四公克），殘渣袋十八個及摻有海洛因香菸一支經送驗均有海洛因殘
    留，此亦有法務部調查局鑑定通知書一紙在卷可查。此外，被告曾因施用毒品案
    件，經送觀察勒戒後，認無繼續施用毒品之傾向，而由台灣高雄地方法院檢察署
    檢察官，於八十七年九月十七日，以八十七年度偵字第一七七四五號不起訴處分
    確定，又因施用毒品案件，經檢察官聲請送強制戒治及簡易判決處刑，於八十九
    年三月二十七日強制戒治期滿，並由本院高雄簡易庭於九十年八月二十七日，以
    九十年度雄簡字第一二號判處有期徒刑六月確定之事實，亦有台灣高等法院被告
    全國前案紀錄表一紙在卷可查。是綜上所述，被告上揭所辯，均僅係事後卸責之
    詞，不足採信，其有右揭施用第一級、第二級毒品及持有第一級毒品之犯行，均
    應堪認定。
二、核被告所為，就施用第一級毒品海洛因犯行部分，係犯毒品危害防制條例第十條
第一項之施用第一級毒品罪，另施用第二級毒品安非他命犯行部分，係犯同條例
    第十條第二項之施用第二級毒品罪，另就非法持有扣案之海洛因三包、含有海洛
    因成分之殘渣袋十八個及摻有海洛因香菸一支等犯行部分，係犯同條例第十一條
    第一項之持有第一級毒品罪。被告多次施用第二級毒品安非他命之犯行，時間緊
    接，方法相同，觸犯構成要件相同之罪名，顯係基於概括犯意為之，應依連續犯
    規定論以一罪，並依法加重其刑。被告所犯前述施用第一級毒品罪，係持有第一
    級毒品後進而施用，另被告多次持有第二級毒品安非他命，亦係基於概括犯意為
    之，本應以連續持有論，惟其持有後進而施用，其持有之低度行為應被施用之高
    度行為所吸收，均不另論其持有罪。被告前揭施用第一級毒品海洛因之行為，雖
    亦持有第一級毒品海洛因，惟距第二次持有毒品海洛因等扣案物之時間已相隔約
    三個月，且據被告於前述警訊及偵審中之供稱：或為綽號「賢仔」之人或為同案
    被告簡于超所給予伊等語，是被告顯非為自己施用而持有，而係為他人而持有，
    與第一次施用毒品海洛因時之持有犯意顯有不同，故被告前述第二次被查獲之第
    二次持有毒品海洛因之行為，顯與第一次持有之行為有犯意各別，是被告所犯上
    揭施用第一級毒品罪、連續施用第二級毒品罪及持有第一級毒品罪三罪間，犯意
    各別，行為亦殊，應予分論併罰。查被告曾因贓物案件，經本院判處有期徒刑四
    月確定，嗣於八十九年七月二十六日執行完畢，此有台灣高等法院被告全國前案
    紀錄表一紙在卷可查，其受有期徒刑之執行完畢，五年以內再犯有期徒刑以上之
    罪，為累犯，被告所犯上述三罪，均應依法加重其刑，且其所犯連續施用第二級
    毒品罪部分，應依刑法第七十條規定，遞加重之。公訴人雖未於起訴書之論罪法
    條欄中論述被告涉犯有前述持有第一級毒品之犯行，惟公訴人已於起訴書之犯罪
    事實欄中載明扣得被告所有前揭扣案物，是應認上述被告所犯持有第一級毒品犯
    行部分，已為起訴效力所及，本院自應予以審判，應予敘明。爰審酌被告已三犯
    施用毒品之犯行，犯後仍否認有施用第一級毒品海洛因之犯行，顯見被告並不知
    悔改施用毒品之惡習，惟念及被告坦承有施用第二級毒品安非他命，及其施用毒
    品之犯行係戕害自身身體健康，並未危及他人，與其他一切情狀，分別量處如主
    文所示之刑，並定其應執行刑，以資懲儆。扣案之安非他命五包、玻璃燈泡一個
    、海洛因三包、含有海洛因成分之殘渣袋十八個及摻有海洛因香菸一支等物均係
    被告所有，已如前述，且分別係供被告施用毒品之器具或犯罪所用之物，而該安
    非他命五包經送驗確係第二級毒品安非他命（合計驗前毛重三點零六公克，驗後
    毛重二點九五公克），玻璃燈泡一個亦呈甲基安非他命陽性反應（可認已有第二
    級毒品安非他命附著其上，而無法剝離，應視同為第二級毒品安非他命），此有
    前述高雄醫學大學附設中和紀念醫院檢驗報告二紙在卷可查，均應依毒品危害防
    制條例第十八條第一項規定，諭知沒收銷燬之，另扣案之海洛因三包，經送驗確
    係第一級毒品海洛因（合計驗後淨重二點八公克，包裝重零點九四公克），殘渣
    袋十八個及摻有海洛因香菸一支經送驗均有海洛因殘留（可認均已有第一級毒品
    海洛因附著其上，而無法剝離，應視同為第一級毒品海洛因），此亦有法務部調
    查局鑑定通知書一紙在卷可查，亦均應依毒品危害防制條例第十八條第一項規定
    ，諭知沒收銷燬之。
三、公訴意旨另以：被告除涉犯有前述連續施用第二級毒品安非他命之犯行外，另自
    八十九年十二月間起至九十年二月二十八日止，有連續施用第一級毒品海洛因之
    犯行，嗣分別於上述時地，為警查獲，因認被告已涉犯有於八十九年十二月間起
    至九十年二月二十八日止之連續施用第一級毒品海洛因之罪嫌。惟查，被告於警
    訊及偵審中均否認有施用第一級毒品海洛因之犯行，而被告於八十九年十二月一
    日第一次為警查獲時所採集尿液經送驗雖有嗎啡陽性反應，然此僅能證明被告有
    於採尿時之八十九年十二月一日十五時三十分許回溯二十四小時內某時有施用第
    一級毒品之犯行，而被告嗣於九十年二月二十八日為警第二次查獲時所採集尿液
    經送驗則無嗎啡反應，此有高雄市立凱旋醫院煙毒尿液檢驗成績書一紙在卷可查
    ，另被告雖持有前述第一級毒品，惟持有毒品並非定會施用，是二罪間並無必然
    關係，故不能僅以被告持有第一級毒品，即遽認被告於八十九年十二月間起至九
    十年二月二十八日止有施用第一級毒品之犯行，此外，復查無其他積極證據足認
    被告有公訴人所指於八十九年十二月間起至九十年二月二十八日止連續施用第一
    級毒品之犯行（不包含前述論罪科刑之施用第一級毒品犯罪時點），惟公訴人認
    此部分犯行與前揭論罪科刑之施用第一級毒品犯行部分，有連續犯之裁判上一罪
    關係，本院爰不另為無罪之諭知，併此敘明。
據上論斷，應依刑事訴訟法第二百九十九條第一項前段，毒品危害防制條例第十條第
一項、第二項、第十一條第一項、第十八條第一項，刑法第十一條、第五十六條、第
四十七條、第五十一條第五款，罰金罰鍰提高標準條例第一條前段，判決如主文。
本案經檢察官李靜文到庭執行職務。
中      華      民      國        九十一      年    四    月    三十    日
                                  臺灣高雄地方法院刑事第三庭
                                          審判長法  官    涂  裕  斗
                                                法  官    柯  彩  燕
                                                法  官    呂  憲  雄
右正本證明與原本無異。
如不服本判決，應於判決送達後十日內，向本院提出上訴狀。
                                                書記官    許  麗  珠
中      華      民      國        九十一      年    五    月     二   日
附錄本判決論罪科刑之法條：
毒品危害防制條例第十條第一項、第二項
施用第一級毒品者，處六月以上五年以下有期徒刑。
施用第二級毒品者，處三年以下有期徒刑。
毒品危害防制條例第十一條第一項
持有第一級毒品者，處三年以下有期徒刑、拘役或新台幣五萬元以下罰金。
毒品危害防制條例第十八條第一項
查獲之毒品及專供製造或施用毒品之器具，不問屬於犯人與否，均沒收銷燬之。但合
於醫藥或研究之用者，得不予銷燬。
